臺灣臺中地方法院民事裁定
                111年度抗字第128號
抗  告  人  詹國楨  


相  對  人  謝琇嬿  
上列當事人間因本票裁定事件，抗告人對於民國111年4月12日本
院簡易庭司法事務官所為111年度司票字第1892號裁定提起抗告
，本院合議庭裁定如下：
    主    文
抗告駁回。
抗告程序費用新臺幣1,000元，由抗告人負擔。
    理    由
一、抗告意旨略以：相對人所持抗告人於民國110年10月28日所
    簽發如原裁定所示未載到期日面額新臺幣(下同)450萬元（
    票號WG0000000）之本票（下稱系爭本票）乃抗告人因擔保
    對相對人之離婚協議內容所簽立，依約分150期給付，抗告
    人自110年11月起，有按月給付相對人每月3萬元，合計給付
    18萬元，是就業已給付部分，應生清償之效力，其餘部分之
    清償期尚未屆至，相對人自不得持系爭本票聲請本票裁定准
    予強制執行。為此，爰為抗告，請求廢棄原裁定等語。
二、按執票人向本票發票人行使追索權時，得聲請法院裁定後強
    制執行，票據法第123條定有明文。又本票執票人依上開規
    定聲請法院裁定許可對發票人強制執行者，係屬非訟事件，
    並無確定實體上法律關係存否之效力，是就此項聲請為裁定
    及抗告之法院，僅依非訟事件程序予以審查許可與否，即為
    已足，至於當事人間所為原因關係之實體上爭執事項，除為
    執票人所不爭執者外，應另循訴訟程序以資解決，尚無於本
    票裁定之非訟程序中而為爭執之餘地。
三、經查，相對人主張其執有抗告人所簽發之系爭本票1紙，經
    提示後未獲付款，依票據法第123條規定聲請裁定准許強制
    執行一情，已據提出系爭本票（原本業已發還，以影本附卷
    ）為證，核屬相符。又系爭本票之應記載事項均已填載並無
    欠缺，復有免除作成拒絕證書之記載。原審審查其本票形式
    要件均已具備而裁准強制執行，於法並無不合。抗告人雖謂
    系爭本票所擔保之債權，部分已為清償，部分清償期尚未屆
    至等語，惟此乃實體上原因關係之爭執事項，應另循訴訟程
    序解決，尚非本票裁定非訟程序及其抗告程序所得審酌。從
    而，抗告意旨以此為由，指摘原裁定不當，求予廢棄，為無
    理由。本件抗告應予駁回。
四、末按，對於非訟事件，依法應由關係人負擔費用者，法院裁
    定命關係人負擔時，應一併確定其數額，非訟事件法第24條
    第1項定有明文，爰依法確定本件抗告程序費用額如主文第2
    項所示，由抗告人負擔。
五、本件抗告為無理由，依非訟事件法第46條、第21條第2項、
    第24條第1項，民事訴訟法第495條之1第1項、第449條第1項
    、第95條、第78條，裁定如主文。
中　　華　　民　　國　　111 　年　　5 　　月　　11　　日
　　　　　　　民事第四庭   審判長法　官　黃渙文
                                 法　官　蔡家瑜
                                 法　官　林宗成
上正本係照原本作成。
如不服本裁定，僅得於收受本裁定正本送達後10日內，以適用法
規顯有錯誤為理由向本院提出再抗告狀(須附繕本1件及繳納再抗
告裁判費新臺幣1,000元)，經本院許可後始可再抗告。
前項許可以原裁定所涉及法律見解具有原則上重要性者為限。
中　　華　　民　　國　　111 　年　　5 　　月　　11　　日
                                 書記官　陳念慈